臺灣新竹地方法院刑事判決
109年度交簡上字第31號
上  訴  人  
即  被  告  邱坤升


上列上訴人即被告因過失傷害案件，不服本院民國109年4月30日
109年度竹簡字第59號第一審刑事簡易判決（聲請簡易判決處刑
案號：108年度偵字第9595號），提起上訴，本院管轄之第二審
合議庭判決如下：
    主      文
上訴駁回。
邱坤升緩刑貳年，並應於本案判決確定後壹年內，依附表即民國
一○九年十二月八日本院一○九年度竹簡字第四二六號民事確定判
決主文第一項所示內容，向被害人孫秋祿支付損害賠償金。
    事實及理由
一、本案經本院審理結果，認原審以上訴人即被告邱坤升（下稱
    被告）犯刑法第284條前段之過失傷害罪，量處拘役肆拾日
    ，如易科罰金，以新臺幣（下同）1,000元折算1日，核其認
    事、用法及量刑均無不當，應予維持，除證據部分補充被告
    於本院審理時之自白外【見109年度交簡上字第31號卷（下
    稱本院卷）第80頁至第82頁】，餘均引用原審判決所載之事
    實及理由、證據（如附件）。
二、被告上訴意旨略以：原審量刑過重，其已經知道錯了，現在
    也不會再開車，如果以後有機會駕駛交通工具上路的話，會
    注意遵守交通規則，希望能從輕量刑等語。
三、按法官於有罪判決如何量處罪刑，為實體法賦予審理法官裁
    量之刑罰權事項，法官行使此項裁量權，自得依據個案情節
    ，參酌刑法第57條所定各款犯罪情狀之規定，於法定刑度內
    量處被告罪刑，除有逾越該罪法定刑或法定要件，或未能符
    合法規範體系及目的，或未遵守一般經驗及論理法則，或顯
    然逾越裁量，或濫用裁量等違法情事之外，並不得任意指摘
    其量刑違法。準此，法官量刑如非有上揭明顯違法之情事，
    上級法院對於下級法院之職權行使，原則上應予尊重，不得
    擅加指摘其違法或不當。
四、而原審審酌被告駕車行經閃光黃燈號誌路口右轉彎，未顯示
    方向燈光，且未注意右側車輛之併行間隔，導致本案車禍事
    故，被告當為肇事主因，惟孫秋祿亦有未減速慢行之疏失，
    而為肇事次因，兼衡孫秋祿所受傷勢之程度、被告未能與孫
    秋祿達成和解，及被告坦承犯行之態度、智識程度、生活狀
    況等一切情狀後，量處首揭之刑，並諭知易科罰金之折算標
    準，經核並無不合。原審認事用法既無不當，量刑亦屬妥適
    ，被告提起本案上訴，當無理由，應予駁回。
五、緩刑諭知部分：
  ㈠被告前因違反臺灣地區與大陸地區人民關係條例案件，經臺
    灣苗栗地方法院97年度訴字第629號判決判處應執行有期徒
    刑1年2月，緩刑2年確定，緩刑期間為民國97年11月6日至99
    年11月5日，於緩刑期滿後即視為未曾受刑之宣告，且被告
    也未曾因其他故意犯罪受有期徒刑以上刑之宣告，有臺灣高
    等法院被告前案紀錄表附卷可據，本院審酌被告於審理時已
    知己身所為非是，並表達悔悟之意，考其一時失慮而犯本案
    過失傷害罪，於經此偵、審程序及科刑教訓後，應能知悉無
    論何時都應確實遵守交通規則之重要性，而無再犯之虞，兼
    衡被告為中低收入戶，於另案孫秋祿所提之民事判決，既認
    被告應依附表所示內容支付損害賠償金，則與其讓被告繳納
    易科罰金予國家，不如優先賠償孫秋祿所受損害，此對被告
    而言也是一種懲罰，本院因認被告所受本案刑之宣告，以暫
    不執行為適當，爰依刑法第74條第1項規定，宣告緩刑2年。
  ㈡惟為兼顧孫秋祿之權益，並命被告應於本判決確定後1年內，
    依附表即本院民事庭109年12月8日109年度竹簡字第426號民
    事確定判決主文第1項所示內容，向孫秋祿支付損害賠償金
    ，以啟自新。
據上論斷，應依刑事訴訟法第455條之1第1項、第3項、第368條
、第373條，判決如主文。
本案經檢察官劉正祥聲請簡易判決處刑，檢察官翁旭輝到庭執行
職務。
中　　華　　民　　國　　110 　年　　5 　　月　　20　　日
                  刑事第四庭  審判長法　官　陳健順
                                    法  官  魏瑞紅
                                    法　官　楊祐庭
以上正本證明與原本無異。
不得上訴。
中　　華　　民　　國　　110 　年　　5 　　月　　20　　日
                                    書記官  陳紀語
附表：
109年12月8日本院民事庭109年度竹簡字第426號判決主文第一項內容： 被告邱坤升應給付原告孫秋祿新臺幣壹萬肆仟元，及自民國一○九年四月七日起至清償日止，按年息百分之五計算之利息。 
附錄本案論罪科刑法條：
刑法第284條：
因過失傷害人者，處一年以下有期徒刑、拘役或十萬元以下罰金
；致重傷者，處三年以下有期徒刑、拘役或三十萬元以下罰金。
附件：
臺灣新竹地方法院刑事簡易判決　　　 109年度竹交簡字第59號
聲　請　人　臺灣新竹地方檢察署檢察官
被　　　告　邱坤升
上列被告因過失傷害案件，經檢察官聲請以簡易判決處刑（108
年度偵字第9595號），本院判決如下：
    主  文
邱坤升犯過失傷害罪，處拘役肆拾日，如易科罰金，以新臺幣壹
仟元折算壹日。
    事實及理由
一、本件犯罪事實、證據，均引用檢察官聲請簡易判決處刑書所
    載（如附件）。
二、論罪科刑：
（一）核被告邱坤升所為，係犯刑法第284條前段之過失傷害罪
      。
（二）被告於駕車肇事後，在未被有偵查犯罪職權之機關或公務
      員發覺前，主動向據報前來現場處理車禍之員警坦承肇事
      之情，有新竹市警察局交通警察隊第三組道路交通事故肇
      事人自首情形紀錄表1份在卷可憑（見偵查卷第20頁），
      是認被告有接受裁判之意思甚明，符合自首之規定，依刑
      法第62條前段規定，減輕其刑。
（三）爰以行為人之責任為基礎，審酌被告駕車，行經閃光黃燈
      號誌路口右轉彎，未顯示方向燈光，且未注意右側車輛之
      並行間隔，肇致本件車禍事故，被告自有過失；並審及被
      告為本件車禍之肇事主因、告訴人未減速慢行為肇事次因
      ，有交通部公路總局車輛行車事故鑑定覆議會覆議字第00
      00000號覆議意見書在卷可按（見偵查卷第51至52頁）；
      再審及告訴人所受傷勢程度，被告迄未與告訴人達成民事
      和解等情，兼衡被告犯後坦承犯行之態度，暨國中畢業之
      智識程度、勉持之家庭經濟狀況（參被告之警詢筆錄）等
      一切情狀，量處如主文所示之刑，並諭知易科罰金之折算
      標準。
三、依刑事訴訟法第449條第1項、第454條第2項，逕以簡易判決
    處刑如主文。
四、如不服本件判決，得自收受送達之日起20日內，向本院提起
    上訴。本案經檢察官劉正祥聲請以簡易判決處刑。
中    華    民    國   109    年    4     月    30    日
                  新竹簡易庭  法  官    黃美文
以上正本證明與原本無異。
中    華    民    國   109    年    4     月    30    日
                              書記官    田宜芳
附錄本案所犯法條全文
刑法第284條：
因過失傷害人者，處1年以下有期徒刑、拘役或10萬元以下罰金
；致重傷者，處3年以下有期徒刑、拘役或30萬元以下罰金。
【附件】：
 臺灣新竹地方檢察署檢察官聲請簡易判決處刑書
108年度偵字第9595號
    被      告  邱坤升  男  65歲（民國00年0月00日生）
                        住苗栗縣○○市○○○○0巷00號
                        居新竹市○○區○○路0段000巷00號
                        國民身分證統一編號：Z000000000號
上列被告因過失傷害案件，業經偵查終結，認宜聲請簡易判決處
刑，茲將犯罪事實及證據並所犯法條分敘如下：
        犯罪事實
一、邱坤升於民國108年6月30日19時31分許，駕駛車牌號碼00-0
    000號自用小客車沿新竹市香山區南隘路2段由東往西方向行
    駛，行經新竹市香山區南隘路2段與中華路6段647巷112弄口
    時，本應注意汽車行駛至交岔路口右轉彎時，應距交岔路口
    30公尺前顯示方向燈或手勢，且汽車行駛時，駕駛人應注意
    兩車並行之間隔，並隨時採取必要之安全措施，而依當時天
    候雨、夜間有照明、路面濕潤無缺陷亦無障礙物、視距良好
    等一切情形，客觀上並無不能注意之情事，竟疏未注意，未
    顯示方向燈光即貿然右轉。適有孫秋祿騎乘車牌號碼000-00
    0號輕型機車沿新竹市香山區南隘路2段由東往西方向行駛至
    該處時，因閃避不及而發生擦撞，致受有左側肩胛骨閉鎖性
    骨折、左眼儉、左手肘、左膝、左小腿、雙側足踝擦挫傷等
    傷害。
二、案經孫秋祿訴由新竹市警察局第三分局報告偵辦。證據並所
    犯法條
一、證據：
  ㈠被告邱坤升於警詢及偵查中之供述。
  ㈡證人孫秋祿於警詢及偵查中之證述。
  ㈢道路交通事故現場圖、道路交通事故調查報告表㈠㈡、現場照
    片、為恭醫療財團法人為恭紀念醫院診斷證明書、監視器畫
    面照片及光碟。
  ㈣交通部公路總局車輛行車事故鑑定覆議會覆議字第0000000號
    覆議意見書。
二、核被告所為，係犯刑法第284條前段之過失傷害罪嫌。
三、依刑事訴訟法第451條第1項聲請簡易判決處刑。
    此  致
臺灣新竹地方法院
中    華    民    國    108   年    12    月    27    日
                              檢  察  官  劉  正  祥

中    華    民    國    109   年    1     月    3     日
                              書  記  官  高  淑  芬